臺灣高等法院交通事件裁定
抗　告　人
即受處分人　陳常伾
上列抗告人即受處分人因違反道路交通管理處罰條例案件，不服
臺灣臺北地方法院，中華民國100 年2 月8 日所為裁定（99年度
交聲字第44號及45號），提起抗告，本院裁定如下：
    主    文
抗告駁回。
    理    由
一、按汽車停車時，在禁止臨時停車處所不得停車，道路交通安
    全規則第112 條第1 項第1 款定有明文。而劃設於道路緣石
    正面或頂面，或劃設於路面之紅色實線標線，係屬禁止臨時
    停車線，用以指示禁止臨時停車路段，道路交通標誌標線號
    誌設置規則第169 條亦定有明文。次按，汽車駕駛人在禁止
    臨時停車處所停車者，處新臺幣（下同）600 元以上1,200
    元以下罰鍰（道路交通管理處罰條例第56條第1 項第1 款參
    照）。
二、原審裁定以：抗告人即受處分人陳常伾所駕駛之車號545 －
    CF號營業一般小客車，分別於民國99年11月23日9 時50分許
    、同年12月3 日15時38分許，經臺北市政府交通局交通助理
    員舉發在臺北市○○路○ 段192 巷週邊劃有紅線路段違規停
    車，有舉發通知單、舉發採證照片在卷可稽（見原審卷第10
    頁至第11頁），亦為抗告人所不否認（見原審卷第22頁背面
    ），受處分人違規停車遭舉發之臺北市○○路○ 段192 巷週
    邊之禁止臨時停車紅線，確係臺北市交通管制工程處所列管
    繪設，有臺北市交通管制工程處99年11月30日北市交工規字
    第09934109201 號函在卷可稽（見原審卷第5 頁），復依採
    證照片以觀，受處分人所有之上開車輛確實停放在劃有紅線
    之處所，依前揭說明，劃有紅線之路段既為禁止臨時停車路
    段，依法亦不得停車，受處分人將其車輛停放於該禁止臨時
    停車之處所，自屬違反道路交通管理處罰條例第56條第1 項
    第1 款之規定。又標誌、標線、號誌之設置目的，在於提供
    車輛駕駛人及行人有關道路路況之警告、禁制、指示等資訊
    ，以便利行旅及促進交通安全；標誌、標線、號誌之設置、
    養護及號誌之運轉，由主管機關依其管轄辦理之，道路交通
    標誌標線號誌設置規則第2 條、第4 條第1 項定有明文。是
    道路交通標誌、標線、號誌之設置，係主管機關本於維護交
    通秩序、確保公共安全之平衡考量下所設置，且禁制標線之
    性質屬一般處分（最高行政法院97年度裁字第4905號、98年
    度裁字第622 號裁定意旨參照），於對外劃設完成時，即發
    生效力，故在未經取消紅線劃設前，民眾自應予以遵守，若
    對禁制標線之行政處分有不服，得依法向主管機關請求撤銷
    或廢止（塗除）處分或循序提起訴願及行政訴訟救濟，尚不
    得僅憑己意主觀認定其設置不當，即得自行決定不予遵守並
    據為免罰之事由。是原處分機關依道路交通管理處罰條例第
    56條第1 項第1 款及違反道路交通管理事件統一裁罰基準表
    之規定，各裁處受處分人罰鍰900 元，於法自無不合，核無
    違誤，駁回受處分人之聲明異議等語。
三、受處分人抗告意旨略以：臺北市○○路○ 段192 巷底路邊已
    取消部分紅線，剩下部分一直不肯取消，停車管理處不斷來
    開罰單，惟該地人車稀少，整條路未劃紅線，卻在上開192
    巷丁字路口保留5 公尺紅線，與民爭利，又當地均係區域性
    的人在停車，並無外來車，很少有外來車停放，況今年1 、
    2 月份請當地幾名老先生、老太太在當地聊天順便看看有無
    停車管理處人員來開罰單，自此即無開單情形，可見其停車
    並未影響當地交通狀況等語。
四、本院查：
（一）道路交通標誌、標線、號誌之設置，係主管機關本於維護
      交通秩序、確保公共安全之平衡考量下所設置，屬於一般
      處分，於對外劃設完成時，即發生效力。故在未經取消禁
      止停車之紅線劃設前，民眾自應予以遵守，若對禁止停車
      標線之行政處分有不服，得依法向主管機關請求撤銷或廢
      止（塗除）處分或循序提起訴願及行政訴訟救濟，尚不得
      僅憑己意主觀認定其設置不當。受處分人之抗告意旨主張
      主管機關在前開路段之192 巷丁字路口仍有劃設5 公尺長
      之禁止臨時停車紅線，與民爭利云云，不論主管機關對於
      該禁止臨時停車標線之設置是否適當，在該標線尚未塗除
      之前，受處分人仍須遵守，不得徒憑己意而違反規定。
（二）依據道路交通管理處罰條例第56條第1 項第1 款之規定，
      汽車駕駛人只要在禁止臨時停車處所停車者，不論是否有
      影響當地交通，即已違反該條款之規定，而應負違反規定
      之行政責任。查受處分人既已在前開時、地違規停車，已
      如前述，核其所為，已該當於前開條款之構成要件；至於
      受處分人之違規停車行為縱使未影響當地交通，亦無法解
      免其前開違規之責，受處分人抗告主張其停車並未影響當
      地交通狀況云云，尚不足為其有利認定之依據。
五、綜上所述，原審以受處分人之異議為無理由，而駁回其異議
    之聲明，經核其認事用法，除據上論斷欄應引用「道路交通
    事件處理辦法第18條」，原審卻誤引修正前之「道路交通案
    件處理辦法第19條」，因對於前開裁定結果並不生影響，本
    得以裁定更正以外，其餘均無違誤。受處分人以上情指摘原
    裁定不當提起抗告，核均非可取，受處分人之抗告，為無理
    由，應予駁回。
據上論斷，依道路交通事件處理辦法第25 條，刑事訴訟法第412
條，裁定如主文。
中    華    民    國  100     年    3     月    23    日
                  刑事第九庭  審判長法  官  陳貽男
                                    法  官  蔡聰明
                                    法  官  蔡守訓
以上正本證明與原本無異。
不得再抗告。
                                    書記官  許俊鴻
中    華    民    國   100    年    3     月    23    日